臺灣高等法院刑事裁定                 100年度聲字第3340號
聲  請  人
即  被  告  黃崇喜原名黃介崇.
選任辯護人  張靜律師
上列聲請人因違反證券交易法案件（100年度金上更(一)字第8號）
聲請解除限制出境，本院裁定如下：
      主  文
聲請駁回。
      理  由
一、聲請意旨略以：聲請人即被告黃崇喜雖因違反證券交易法案
    而遭限制出境，然聲請人為八德精密科技有限公司及黑婆山
    貿易有限公司負責人，因業務關係有必要出國處理相關貿易
    及購貨事宜，一方面又係中華天下龍鳳同心會祕書長，也有
    會務必須前往中國，又聲請人妻女均在臺灣，亦無滯外不歸
    之理由，懇請鈞院准予解除出境之限制，以免影響聲請人公
    司及社團業務云云。
二、按限制被告出境，僅在限制被告應居住於我國領土範圍內，
    不得擅自出國，俾便於訴訟程序之進行，較之限制居住於某
    市某縣某鄉某村，其居住之範圍更為廣闊，是限制出境與限
    制住居名稱雖有不同，然限制出境亦屬限制住居之處分，係
    執行限制住居方法之一種（最高法院93年台抗字第430號裁
    定參照）。故限制出境之處分，性質上屬於限制住居之一種
    ，目的在防止被告逃亡，是考量解除限制出境與否，自應以
    訴訟之進行及證據之調查是否因此而受影響為判斷依據。
三、經查：
  (一)聲請人前因違反證券交易法案件，罪嫌重大，有逃亡之虞，
    經臺灣板橋地方法院檢察署檢察官為限制出境之處分，有臺
    灣板橋地方法院檢察署96年6月15日板檢榮正96偵7237字第
    52915號函及內政部96年6月22日內授移出管蔓字第09609079
    29號函文可參。
  (二)聲請人意圖抬高特定股票之交易價格，而以他人名義對該股
    票連續以高價買入而違反證券交易法第155條第2項、同條第
    1項第4款、同法第171條第1項第1款規定等情，業經原審法
    院判處有期徒刑3年6月在案，除彰顯其犯罪嫌犯重大外，亦
    可據此相當理由認被告將來面臨重刑之處罰恐有逃亡之虞。
    參以，該案現本院雖已審結，然尚未宣判，雖認被告已無羈
    押之必要，然併考量案件進行及日後執行刑之可能、發現真
    實之利益，與限制出境對被告等可能造成之不利益後，斟酌
    全案情節，仍有限制出境之必要。
  (三)雖聲請人辯稱：其事業及親友均在臺灣，應其無逃亡意圖云
    云。惟聲請人雖稱其為公司業務貿易、社團會務均有前往中
    國大陸之必要，聲請人固提出公司設立登記資料、社團之聲
    請書，然對於公司購貨或社團會務何以需赴中國大陸之必要
    ，並未敘明。何況，公司購貨、社團會務均可委由他人代為
    辦理，並無非得親力親為而無可替代之情形。故本院認上揭
    事由，均核與應否解除限制出境之判斷無關，自不得據為解
    除限制出境之理由。
  (四)綜上，因認本件抗告為無理由，應予駁回。
據上論斷，依刑事訴訟法第220條，裁定如主文。
中    華    民    國   100    年    10    月    31    日
                  刑事第二庭審判長法  官  林恆吉
                                  法  官  劉嶽承
                                  法  官  黃斯偉
以上正本證明與原本無異。
如不服本裁定，應於收受送達後五日內向本院提出抗告狀。
                                  書記官  王秀雲
中    華    民    國   100    年    10    月    31    日